臺灣雲林地方法院刑事判決　　　　　　　100年度訴字第155號
公　訴　人　臺灣雲林地方法院檢察署檢察官
被　　　告　徐得桂
被　　　告　吳柏橙
選任辯護人　張蓁騏律師
上列被告因違反毒品危害防制條例等案件，經檢察官提起公訴（
100 年度偵字第338 號、100 年度偵字第729 號），本院判決如
下：
    主  文                                              
徐得桂共同犯圖利媒介性交罪，累犯，處有期徒刑陸月，如易科
罰金，以新臺幣壹仟元折算壹日。扣案如附表編號１至６所示之
物均沒收。
吳柏橙共同犯圖利媒介性交罪，處有期徒刑陸月，併科罰金新臺
幣伍萬元，有期徒刑如易科罰金，以新臺幣壹仟元折算壹日，罰
金如易服勞役，以新臺幣壹仟元折算壹日。扣案如附表編號１至
６所示之物均沒收。又犯轉讓第三級毒品罪，處有期徒刑伍月，
如易科罰金，以新臺幣壹仟元折算壹日。扣案如附表編號８至
所示之物均沒收。又犯轉讓第三級毒品罪，處有期徒刑伍月，如
易科罰金，以新臺幣壹仟元折算壹日。扣案如附表編號７至所
示之物均沒收。應執行有期徒刑壹年貳月，併科罰金新臺幣伍萬
元，有期徒刑如易科罰金，以新臺幣壹仟元折算壹日，罰金如易
服勞役，以新臺幣壹仟元折算壹日。扣案如附表編號１至所示
之物均沒收。
    事 實 及 理 由
一、犯罪事實：
  (一)徐得桂前因詐欺案件，經本院於民國94年10月31日以94年度
    六簡字第444 號判處有期徒刑3 月，而於94年12月19日確定
    ，嗣於95年4 月27日執行完畢。又因恐嚇取財案件，經本院
    於96年7 月31日以96年度六簡字第297 號判處有期徒刑5 月
    ，減為有期徒刑2 月15日，而於96年9 月6 日確定，嗣於97
    年2 月13日執行完畢。詎仍不知悔改，吳柏橙分別與徐得桂
    或廖國宏（由檢察官另為緩起訴處分）共同基於媒介女子與
    他人為性交行為以營利之犯意聯絡，由吳柏橙持用門號0000
    000000號行動電話，供為聯絡之用，約定由吳柏橙駕駛車牌
    號碼0978-GL 號自用小客車，載送成年女子邱筱涵、謝孟君
    、劉怡潔、年籍姓名不詳綽號「葳葳」之成年女子等人至汽
    車旅館，與徐得桂或廖國宏所媒介之嫖客為性交行為，並約
    定每次性交易吳柏橙得款新台幣（下同）500 元、小姐得款
    1,500 元，其餘由徐得桂或廖國宏取得。其詳情如下：
  99年10月21日晚間10至11時許，吳柏橙駕駛上開車輛，載運
    謝孟君至雲林縣斗南鎮蜜月汽車旅館，由徐得桂媒介嫖客鄧
    人榮與謝孟君在上開汽車旅館某房間內為性交行為，完事後
    ，謝孟君向鄧人榮收取3,000 元，其中徐得桂得款1,000 元
    ，謝孟君得款1,500 元，吳柏橙得款500 元。
  99年10月21日晚間10至11時許，吳柏橙將謝孟君載送至汽車
    旅館後，即搭載劉怡潔至雲林縣斗六市御花園汽車旅館，由
    徐得桂媒介嫖客與劉怡潔在該汽車旅館某房間內為性交行為
    ，完事後，劉怡潔向該嫖客收取3,500 元，其中徐得桂得款
    1,500 元，劉怡潔得款1,500 元，吳柏橙得款500 元。
  99年10月21日晚間11時許，吳柏橙載送劉怡潔至汽車旅館後
    ，隨即載送邱筱涵至雲林縣斗六市沐提汽車旅館，由徐得桂
    媒介嫖客與邱筱涵在該汽車旅館某房間內為性交行為，完事
    後，邱筱涵向該嫖客收取3,500 元，其中徐得桂得款1,500
    元，邱筱涵得款1,500 元，吳柏橙得款500 元。
  99年10月22日凌晨1 時34分許，吳柏橙駕駛上開車輛，另行
    載送綽號「葳葳」之成年女子，前往雲林縣斗六市沐提汽車
    旅館，由徐得桂媒介某嫖客與「葳葳」在該汽車旅館某房間
    內為性交行為，完事後，「葳葳」向該嫖客收取3,000 元，
    其中，徐得桂得款1,000 元，「葳葳」得款1,50 0元，吳柏
    橙得款500 元。
  99年10月22日凌晨2 時7 分許，吳柏橙駕駛上開車輛，載送
    劉怡潔至雲林縣斗南鎮海悅汽車旅館，由徐得桂媒介某嫖客
    與劉怡潔在上開汽車旅館某房間內為性交行為，完事後，劉
    怡潔向該嫖客收取3,500 元，其中徐得桂得款1,500 元（起
    訴書誤載為2,000 元），劉怡潔得款1,500 元，吳柏橙得款
    500 元。
  99年10月23日晚間10至11時許，吳柏橙駕駛上開車輛，載送
    邱筱涵至雲林縣斗六市星辰汽車旅館，由徐得桂媒介某嫖客
    與邱筱涵在該汽車旅館606 室內為性交行為，完事後，邱筱
    涵向該嫖客收取3,500 元，由徐得桂得款1,500 元，邱筱涵
    得款1,500 元，吳柏橙得款500 元。
  99年10月24日凌晨0 時10分許，吳柏橙與廖國宏共同基於媒
    介女子與他人為性交行為以營利之犯意聯絡，先由吳柏橙駕
    駛上開車輛，載送謝孟君至雲林縣虎尾鎮梵谷汽車旅館，再
    由廖國宏媒介綽號「冠彰」年籍姓名不詳之成年男子與謝孟
    君在上開汽車旅館607 室為性交行為，完事後，由謝孟君向
    「冠彰」收取2,700 元後，其中，廖國宏得款700 元，謝孟
    君得款1,500 元，吳柏橙得款500 元。
  99年10月24日凌晨0 時46分許，吳柏橙駕駛上開車輛，載運
    綽號「葳葳」之女子，前往雲林縣某汽車旅館，因徐得桂見
    「葳葳」容貌頗佳，乃向吳柏橙表示欲與「葳葳」性交易，
    吳柏橙乃媒介「葳葳」與徐得桂在汽車旅館某房間內為性交
    行為，完事後，徐得桂以上述媒介邱筱涵與嫖客性交易所
    得1, 500元為抵銷，遂僅交付500 元與「葳葳」，本次性交
    易，即由「葳葳」得款1,500 元，吳柏橙得款500 元。
  99年10月24日凌晨2 至3 時許，由吳柏橙駕駛上開車輛，載
    運謝孟君至雲林縣斗南鎮好勝地汽車旅館，而與廖國宏共同
    基於媒介女子與他人為性交行為以營利之犯意聯絡，由廖國
    宏媒介劉春長與謝孟君在上開汽車旅館215 室為性交行為，
    完事後，謝孟君向該嫖客收取4,000 元，其中，廖國宏得款
    2,000 元，謝孟君得款1,500 元，吳柏橙得款500 元。
  99年11月9 日至100 年1 月2 日，由吳柏橙駕駛上開車輛，
    載運邱筱涵、謝孟君、劉怡潔至嘉義縣、嘉義市及臺南市等
    地汽車旅館，媒介其等與嫖客為性交行為共270 次，獲利達
    135,000 元（起訴書誤載為20萬元）。
  100 年1 月3 日凌晨1 時許，由吳柏橙駕駛上開車輛搭載邱
    筱涵至址設於嘉義縣中埔鄉○○路716 號湯野汽車旅館，媒
    介邱筱涵與陳國雄為性交行為。
  (二)吳柏橙另基於轉讓第三級毒品K 他命之各別犯意，先於99年
    10月21日晚間8 時許，駕駛上開車輛搭載邱筱涵、謝孟君、
    劉怡潔由嘉義市前往雲林縣進行性交易途中，在車上轉讓不
    詳數量（並無積極證據證明已逾20公克）之第三級毒品K 他
    命予邱筱涵、謝孟君、劉治潔施用。再於100 年1 月3 日凌
    晨0 時至1 時許，於駕駛前揭車輛搭載邱筱涵至湯野汽車旅
    館途中，在車上又轉讓不詳數量（並無積極證據證明已逾20
    公克）之第三級毒品K 他命予邱筱涵施用。
  (三)嗣於100 年1 月3 日凌晨1 時3 分，為警持搜索票在湯野汽
    車旅館查獲上情，並在吳柏橙之上開車上扣得如附表編號１
    至５、７至、、所示之物，又於同日凌晨4 時5 分，
    在吳柏橙所居住之嘉義市○區○○○路294 號4 樓之2 住處
    ，扣得附表編號所示之物，另於同日1 時3 分，在徐得桂
    位於雲林縣斗六巿嘉新六路7 號住處，扣得附表編號６所示
    之物。
二、認定犯罪事實所憑證據及理由：
  (一)證人謝孟君於100 年1 月3 日之警詢筆錄及100 年1 月3 日
    之偵訊筆錄（見99年度他字第985 號卷第131 至142 頁）。
  (二)證人鄧人榮於100 年1 月4 日之警詢筆錄及偵訊筆錄（見99
    年度他字第985 號卷第22 6至229 頁、第234 至236 頁）。
  (三)證人劉怡潔於100 年2 月9 日之偵訊筆錄（見100 年度偵字
    第729 號卷第22至23頁）。
  (四)證人邱筱涵於100 年1 月3 日之警詢筆錄及偵訊筆錄（見99
    年度他字第985 號卷第112 至127 頁）。
  (五)證人廖國宏於100 年1 月21日之警詢筆錄及100 年1 月25日
    之偵訊筆錄（見100 年度偵字第338 號卷第126 至132 頁、
    第134 至136 頁）。
  (六)證人劉春長於100 年1 月3 日之警詢筆錄及偵訊筆錄（見99
    年度他字第985 號卷第81至85頁、第86至88頁）。
  (七)證人陳國雄於100 年1 月3 日之警詢筆錄及偵訊筆錄（見99
    年度他字第985 號卷第95至101 頁）。
  (八)行動電話門號0000000000號之通訊監察譯文1 份（見100 年
    度偵字第338 號卷第57至69頁）。
  (九)行政院衛生署草屯療養院100 年1 月18日草療鑑字第100010
    0021號鑑定書。
  (十)扣案附表編號１至、所示之物。
  (十一)被告徐得桂、吳柏橙於警詢、偵查及本院審理中之自白（見
    警卷第92至94頁、99年度他字第985 號卷第148 至153 頁、
    第183 至185 頁、第207 至211 頁、第246 至251 頁、第25
    4 至260 頁、100 年度偵字第338 號卷第51至56頁、第89至
    92頁、第107 至108 貢、100 年度偵字第729 號卷第26至28
    頁、第30頁、本院卷第41頁反面、第55頁反面、第60頁反面
    ）。被告之自白核與上開積極證據相符，堪予採信。本件事
    證明確，被告犯行洵堪認定，應依法論科。
三、論罪科刑之理由：
  (一)核被告徐得桂就上開犯罪事實(一)之至所為，及被告吳柏
    橙就上開犯罪事實(一)所為，均係犯刑法第231 條第1 項之意
    圖使女子與他人為性交之行為，而媒介以營利罪。另查K 他
    命係毒品危害防制條例第2 條第2 項第3 款所定之第三級毒
    品，復係管制藥品管理條例第3 條所稱之第三級管制藥品，
    然因本案並無證據證明該K 他命係未經核准擅自製造之偽藥
    或擅自輸入之禁藥，基於罪疑唯輕，有利於被告之原則，應
    認被告吳柏橙上揭轉讓之K 他命僅屬管制藥品（意即經申請
    主管機關核可，始得使用之藥品），尚非藥事法所規定之禁
    藥。是被告吳柏橙就上開犯罪事實(二)所為，均係犯毒品危害
    防制條例第8 條第3 項之轉讓第3 級毒品罪。公訴檢察官認
    被告吳柏橙尚涉犯藥事法第83條第1 項之轉讓禁藥罪，尚有
    誤會。
  (二)按持有第三級毒品純質淨重20公克以上者，處3 年以下有期
    徒刑，得併科新臺幣30萬元以下罰金。毒品危害防制條例第
    11條第5 項定有明文。被告吳柏橙所為轉讓第三級毒品之犯
    行，因無證據證明被告吳柏橙所持有之第三級毒品K 他命純
    質淨重已達20公克以上，是尚難認被告吳柏橙為供轉讓而持
    有第三級毒品，已屬毒品危害防制條例第11條第5 項之犯罪
    行為，從而尚無轉讓第三級毒品之高度行為，吸收持有第三
    級毒品低度行為之情形，附此敘明。
  (三)被告徐得桂、吳柏橙就上開犯罪事實(一)之至犯行，被告
    吳柏橙就上開犯罪事實(一)之、犯行與廖國宏間，均有犯
    意聯絡及行為分擔，應論以為共同正犯。
  (四)刑事法若干犯罪行為態樣，本質上原具有反覆、延續實行之
    特徵，立法時既予特別歸類，定為犯罪構成要件之行為要素
    ，則行為人基於概括之犯意，在密切接近之一定時、地持續
    實行之複次行為，倘依社會通念，於客觀上認為符合一個反
    覆、延續性之行為觀念者，於刑法評價上，即應僅成立一罪
    。學理上所稱「集合犯」之職業性、營業性、收集性等具有
    重複特質之犯罪均屬之，例如經營、從事業務、收集、販賣
    、製造、散佈等行為概念者是（最高法院98年度臺上字第46
    36號判決意旨參照）。被告徐得桂自99年10月21日起至99年
    10月23日止，被告吳柏橙自99年10月21日起至為警查獲時止
    ，媒介女子與他人為性交行為以營利，顯係基於概括之犯意
    ，在密接之時地持續實行，具有反覆、延續實行之特徵，依
    前說明，應論以集合犯之包括一罪。檢察官認被告吳柏橙所
    犯圖利媒介性交各罪，應分論併罰，尚有誤會。
  (五)被告吳柏橙所犯圖利媒介性交罪、二次轉讓第三級毒品罪，
    犯意各別，行為互殊，應分論併罰之。
  (六)被告徐得桂有構成犯罪事實欄(一)所述之前科紀錄及執行完畢
    紀錄，此有台灣高等法院被告前案紀錄表附卷可參（見本院
    卷第66至67頁），其執行完畢後於5 年內故意再犯本件有期
    徒刑以上之罪，為累犯，應依刑法第47條第1 項之規定加重
    其刑。
  (七)另毒品危害防制條例第8 條第6 項固規定：「轉讓毒品達一
    定數量者，加重其刑至2 分之1 ，其標準由行政院定之。」
    ，而行政院於98年11月20日修正訂定之「轉讓持有毒品加重
    其刑之數量標準」，其第2 條第1 項第3 款、第2 項則規定
    ：「轉讓第三級毒品淨重達20公克以上者，加重其刑至2 分
    之1 。所稱淨重，指除去包裝後之毒品重量。」，惟查本件
    並無證據顯示被告吳柏橙各次轉讓第三級毒品K 他命之數量
    淨重已逾20公克，是被告吳柏橙所犯上開轉讓第三級毒品罪
    ，應無毒品危害防制條例第8 條第6 項加重其刑規定之適用
    ，附此敘明。
  (八)被告吳柏橙於偵查及審判中均自白轉讓第三級毒品之犯行（
    見100 偵729 號卷第26頁反面、第27頁反面、本院卷第60頁
    反面），應依毒品危害防制條例第17條第2 項之規定，就其
    轉讓第三級毒品部分均減輕其刑。
  (九)爰審酌被告徐得桂有詐欺及恐嚇取財之前科，此有臺灣高等
    法院被告前案紀錄表1 份在卷可案（見本院卷第66至67頁）
    ，素行不佳，被告吳柏橙僅有賭博之前科，有臺灣高等法院
    被告前案紀錄表附卷可參（見本院卷第4 頁），素行尚稱良
    好，被告徐得桂媒介性交之次數有6 次，每次所得為1,000
    元至1,500 元不等，被告吳柏橙媒介性交之次數共281 次，
    每次所得均500 元，並另有2 次轉讓第三級毒品之犯行，所
    生危害較重，誠屬不該，惟念被告徐得桂因有前科，求職不
    易，被告吳柏橙則因國中畢業，無一技之長，二人均為維持
    家庭生計而媒介女子與他人為性交易，被告徐得桂為專科畢
    業，已離婚，需獨自扶養母親及幼子，被告吳柏橙國中畢業
    ，需扶養妻子及幼子，二人均背負家庭經濟之沈重負擔，並
    兼衡被告二人犯後均坦承犯行，具有悔意，態度良好等一切
    情狀，分別量處如主文所示之刑，並均諭知易科罰金及易服
    勞役之折算標準，再就被告吳柏橙部分定其應執行刑。檢察
    官雖對被告徐得桂求處有期徒刑1 年6 月、被告吳柏橙求處
    有期徒刑4 年，然刑法之功能除一般預防及特別預防之外，
    更著重於行為人再社會化及具體的社會保護作用，否則加諸
    過度之刑罰於被告，徒僅造成責任報應，去實現一個未知、
    抽象的正義。因此，是否為被告長期性監禁宣告的同時，應
    一併考量被告犯案情節對社會之衝擊，並注意此舉是否造成
    被告更生絕望的心理影響，使得被告的人格遭受完全性地抹
    滅。換言之，必須考量刑罰手段之相當性，儘量選擇能使受
    刑人復歸合社會生活之刑罰方法。法官無法以所謂「治亂世
    用重典」之理由，加重刑罰以圖遏止歪風，不能過度強調所
    謂一般預防的刑罰目的。實則，就人性尊嚴及人權的思想而
    言，任何一個人均非他人的工具，以加重被告的刑罰作為達
    到阻嚇其他人犯罪的手段，被告已淪為教化社會大眾的工具
    ，喪失了作為一個人主體性，這均與我國刑事政策之立法有
    違。經查：被告二人均屬初次觸犯妨害風化之犯行，被告吳
    柏橙亦未曾觸犯毒品危害防制條例之罪，其等僅為謀求生計
    小利而為此等飲食男女慾望所需之犯行，惡性本非重大，該
    犯行對社會之衝擊亦非嚴重，證人謝孟君、邱筱涵均係為生
    計而步入此途，被告吳柏橙並未以K 他命控制其等之行為，
    此觀證人謝孟君、邱筱涵於偵查中之證述甚明；再者，由每
    次性交易被告吳柏橙僅取得500 元、小姐得款1,500 元，餘
    款約1,000 元至2,000 元由被告徐得桂或廖國宏取得乙節觀
    之，被告吳柏橙確僅係扮演載送小姐至汽車旅館（即俗稱之
    馬伕）角色，並非雇用小姐之老闆，犯罪情節較輕；況且被
    告吳柏橙於偵查中已遭羈押約50日，足見其已受有相當之教
    訓而足資警惕，並無再次令其入監服刑之必要，另被告徐得
    桂遭查獲媒介性交之次數僅6 次，獲利亦僅約1 萬元，實無
    科處有期徒刑1 年6 月之理由。綜上理由，本院認為量處主
    文所示之應執行刑，應屬適當，檢察官之求刑為本院所不採
    ，附此敘明。
四、沒收部分：
  (一)按毒品危害防制條例第2 條第2 項規定，毒品依其成癮性、
    濫用性及對社會危害性分為四級，並就製造、運輸、販賣、
    意圖販賣而持有、以非法方法使人施用、引誘他人施用及轉
    讓等行為，分別定其處罰。至施用及持有未達一定數量之第
    三、四級毒品，因其可罰性較低，故未設處罰之規定，僅就
    施用及持有第一、二級毒品、持有第三、四級毒品達一定數
    量以上始科以刑罰。惟鑑於第三、四級毒品均係管制藥品，
    特於同條例第11條之1 明定無正當理由，不得擅自持有；第
    18條第1 項後段復規定查獲之第三、四級毒品，無正當理由
    而擅自持有者，沒入銷燬之。從而，依同條例第18條第1 項
    後段應沒入銷燬之毒品，專指查獲施用及持有未達一定數量
    之第三、四級毒品而言；倘係查獲製造、運輸、販賣、意圖
    販賣而持有、以非法方法使人施用、引誘他人施用或轉讓第
    三、四級毒品，既屬同條例相關法條明文規定處罰之犯罪行
    為，即非該條項應依行政程序沒入銷燬之範圍。又同條例第
    19條第1 項所定「供犯罪所用或因犯罪所得之物」，係指犯
    第4 條至第9 條、第12條、第13條或第14條第1 項、第2 項
    之罪所用或所得之物，不包括毒品本身在內，是尚不得援用
    此項規定為第三、四級毒品之沒收依據。同條例對於查獲之
    製造、運輸、販賣、意圖販賣而持有、以非法方法使人施用
    、引誘他人施用及轉讓第三、四級毒品之沒收，並無特別規
    定，如其行為已構成犯罪，則該毒品即屬不受法律保護之違
    禁物，應回歸刑法之適用，依刑法第38條第1 項第1 款之規
    定沒收之（最高法院96年度臺上字第7268號、96年度臺上字
    第6581號、96年度臺上字第6867號判決要旨參照）。次按，
    共同犯罪行為，應由共犯各負全部責任，凡必須沒收之物，
    於共犯之判決均應為沒收之諭知（最高法院88年度臺上字第
    7099號判決意旨參照）。
  (二)扣案之白色結晶體1 包經送驗結果，為第三級毒品K 他命（
    驗餘淨重2.0823公克），此有行政院衛生署草屯療養院100
    年1 月18日草療鑑字第1000100021號鑑定書附卷可稽，既屬
    刑法上所規定之違禁物，依前揭說明，自應依刑法第38條第
    1 項第1 款規定宣告沒收。包裝上開毒品K 他命之外包裝袋
    1 只，亦據被告供稱係其所有，且均具有防止毒品裸露、逸
    出及潮濕之功用，並便於攜帶，該包裝之夾鍊袋1 只，為供
    被告所有包裝其轉讓毒品K 他命之用，故應依刑法第38條第
    1 項第2 款規定沒收之。扣案之附表編號８至所示之物，
    均為被告吳柏橙所有供轉讓K 他命所用之物，應於被告吳柏
    橙轉讓毒品之主文項下宣告沒收。至於扣案之附表編號所
    示之物，因係於被告吳柏橙住處所扣得，並無積極證據證明
    該物係供其轉讓毒品所用之物，爰不宣告沒收。
  (三)扣案之附表編號１至５所示之物，均為被告吳柏橙所有，另
    扣案之附表編號６所示之物，為被告徐得桂所有，均係供其
    等於本件媒介性交犯行所用之物，此均據被告吳柏橙、徐得
    桂供承在卷，依上開說明，均應依刑法第38條第1 項第2 款
    之規定，於被告二人媒介性交之主文項下宣告沒收。至扣案
    門號0000000000之SIM 卡1 張，並非被告吳柏橙所有，此有
    使用者資料查詢表附卷可稽，其餘扣案之行動電話2 支（各
    含SIM 卡1 張），非供本案犯行所用之物，此據被告吳柏橙
    供述在卷，爰不另為沒收之諭知。
五、應適用之法律：
    依刑事訴訟法第299 條第1 項前段，毒品危害防制條例第8
    條第3 項、第17條第2 項，刑法第11條前段、第28條、第23
    1 條第1 項、第47條第1 項、第41條第1 項前段、第42條第
    3 項、第51條第5 款、第9 款、第10款、第38條第1 項第1
    款、第2 款，刑法施行法第1 條之1 ，判決如主文。
本案經檢察官黃立夫到庭執行職務
中    華    民    國  100     年    5     月    5     日
                  刑事第四庭    法  官  吳錦佳  
以上正本證明與原本無異。
如不服本判決應於收受判決後10日內向本院提出上訴書狀，並應
敘述具體理由；其未敘述上訴理由者，應於上訴期間屆滿後20日
內向本院補提理由書（均須按他造當事人之人數附繕本）。「切
勿逕送上級法院」。
                                書記官  謝璧卉

中    華    民    國  100     年    5     月    5     日
刑法第231條
意圖使男女與他人為性交或猥褻之行為，而引誘、容留或媒介以
營利者，處5 年以下有期徒刑，得併科10萬元以下罰金。以詐術
犯之者，亦同。
公務員包庇他人犯前項之罪者，依前項之規定加重其刑至二分之
一。

毒品危害防制條例第8條
轉讓第一級毒品者，處1 年以上7 年以下有期徒刑，得併科新臺
幣1 百萬元以下罰金。
轉讓第二級毒品者，處6 月以上5 年以下有期徒刑，得併科新臺
幣70萬元以下罰金。
轉讓第三級毒品者，處3 年以下有期徒刑，得併科新臺幣30萬元
以下罰金。
轉讓第四級毒品者，處1 年以下有期徒刑，得併科新臺幣10萬元
以下罰金。
前四項之未遂犯罰之。
轉讓毒品達一定數量者，加重其刑至二分之一，其標準由行政院
定之。
附表：
┌──┬──────┬──────┐
│編號│扣   押   物│備        註│
├──┼──────┼──────┤
│ １ │黑色之NOKIA │被告吳柏橙所│
│    │廠牌行動電話│有          │
│    │1支         │            │
├──┼──────┼──────┤
│ ２ │保險套6枚   │被告吳柏橙所│
│    │            │有          │
├──┼──────┼──────┤
│ ３ │愛貓水性潤滑│被告吳柏橙所│
│    │凝膠1罐     │有          │
├──┼──────┼──────┤
│ ４ │戀戀情人衛生│被告吳柏橙所│
│    │套1盒       │有          │
├──┼──────┼──────┤
│ ５ │帳冊1本     │被告吳柏橙所│
│    │            │有          │
├──┼──────┼──────┤
│ ６ │帳冊5本     │被告徐得桂所│
│    │            │有          │
├──┼──────┼──────┤
│ ７ │第三級毒品K │被告吳柏橙所│
│    │他命壹包（驗│有          │
│    │餘淨重2.0823│            │
│    │公克）及包裹│            │
│    │前揭第三級毒│            │
│    │品他命之外包│            │
│    │裝袋1只     │            │
├──┼──────┼──────┤
│ ８ │木質K 他命吸│被告吳柏橙所│
│    │盤1 個      │有          │
├──┼──────┼──────┤
│ ９ │鐵質K 他命吸│被告吳柏橙所│
│    │盤1 個      │有          │
├──┼──────┼──────┤
│ １０ │菸盒K 他命吸│被告吳柏橙所│
│    │盤1 個      │有          │
├──┼──────┼──────┤
│  │K 他命玻璃吸│被告吳柏橙所│
│    │食器1 個    │有          │
├──┼──────┼──────┤
│  │K 他命研磨卡│被告吳柏橙所│
│    │片2 張      │有          │
├──┼──────┼──────┤
│  │木質K 他命吸│被告吳柏橙所│
│    │盤1 個      │有          │
├──┼──────┼──────┤
│  │門號00000000│非被告吳柏橙│
│    │59之SIM 卡1 │所有        │
│    │張          │            │
├──┼──────┼──────┤
│  │行動電話2 支│與本案無關  │
│    │（內含SIM 卡│            │
│    │各1張）     │            │
└──┴──────┴──────┘